【裁判字號】    91,上易,1881
【裁判日期】    920521
【裁判案由】    竊盜
【裁判全文】
臺灣高等法院臺中分院刑事判決                  九十一年度上易字第一八八一號
    上  訴  人  臺灣台中地方法院檢察署檢察官
    被      告  丙○○
右上訴人因被告竊盜案件，不服臺灣臺中地方法院九十一年度易字第一五三七號中華
民國九十一年六月二十八日第一審判決（起訴案號：臺灣臺中地方法院檢察署九十一
年度偵字第七九○六號，移請本院併辦案號：同署九十一年度偵字第一三七九二號）
，提起上訴，本院判決如左：
    主      文
原判決撤銷。
丙○○連續結夥三人以上、踰越牆垣竊盜，處有期徒刑捌月。
    事      實
一、丙○○意圖為自己不法之所有，並基於概括之犯意，（一）先於民國（下同）九
    十一年四月二十日下午三時二十分許，與劉龍賢（由檢察官另案通緝偵查中）、
及另一名已滿十八歲之不詳姓名男子三人，因一時缺錢花用，為竊取他人財物變
    賣現金以供花用，竟基於共同意圖為自己不法所有之犯意聯絡，經劉龍賢提議及
    選定行竊地點後，即由劉龍賢自行騎乘一輛機車，另由上開不詳姓名已滿十八歲
    男子駕駛一輛機車搭載丙○○，三人結夥到台中市○區○○街九十八之三號附近
    ，踰越台中市○區○○街九十八之三號乙○○所有平日充為倉庫使用之建物牆垣
    後（無故侵入他人建築物罪部分未據告訴），自未上鎖之大門開門進入屋內，並
    由丙○○站在客廳擔任把風，劉龍賢及該名不詳姓名之男子則分至一樓房間與廚
    房內，均以徒手之方式，共同竊取乙○○所有之音響喇叭二個、工程用電鑽一支
    、及內含工具之工具箱一個，並於得手後搬至客廳置放。嗣在三人討論如何以所
    騎乘之機車分批載運搬出時，即為乙○○與附近住戶發覺並追喊抓賊。其等三人
    見狀乃轉往一樓陽台逃跑，適巡邏員警經過而將丙○○逮捕，並在現場起獲音響
    喇叭二個、工程用電鑽一支及含工具之工具箱一個（均已發還被害人），劉龍賢
    與該名不詳姓名年籍之男子則乘隙逃逸；（二）復於九十一年七月十日凌晨三時
    許，在台中市○○路四三號之一即其友人關漢偉之住處（丙○○有經過關漢偉之
    同意而進入上址屋內），見關漢偉之父關立仁所使用車牌號碼為Ｘ７－６４５０
    號之汽車（登記在關立仁之配偶宋彩雲之名下）鑰匙放在桌上，丙○○即延承上
    開意圖為自己不法所有之概括犯意，先竊取上開汽車鑰匙三支，並於得手後持至
    上址對面停車場，據以竊取上開車牌號碼為Ｘ７－６４５０號之自用小客車得逞
    ，並於得手後供己駕駛使用。嗣至同月十二日晚上九時五十分許，為警在台中縣
    豐原市○○路二號太平洋百貨地下三樓停車場查獲。
二、案經被害人乙○○就竊盜部分訴由台中市警察局第一分局報請台灣台中地方法院
    檢察署檢察官偵查起訴，及由台中縣警察局豐原分局報由台灣台中地方法院檢察
    署檢察官移請本院併案審理。
    理      由
一、被告經合法傳喚，無正當理由，不到庭，而本案被告丙○○（以下簡稱為被告）
    對其前開如何與劉龍賢、及另一名已滿十八歲之不詳姓名男子，三人結夥並踰越
    被害人乙○○在台中市○區○○街九十八號充作倉庫使用之建物牆垣，並自未上
    鎖之大門開門進入屋內，進而以徒手之方式，共同竊取被害人乙○○所有之音響
    喇叭二個、工程用電鑽一支、及內含工具之工具箱一個等事實，已於警、偵訊中
    ，及於原審法院審理時均坦承承認，核與告訴人乙○○於警訊時所陳稱：於九十
    一年四月二十日下午三時三十分許，發現其位在臺中市○區○○街九十八之三號
    之倉庫遭竊，除現場遭警方逮捕的被告丙○○一人外，在其進入倉庫時，尚有聽
    見其他腳步聲，現場並有二個音響喇叭、一支工程用電鑽及含工具之工具箱一個
    等物遭竊之情節相符（詳見偵查卷第九頁），並有由告訴人乙○○立具之贓物認
    領保管收據一紙及遭竊之工具箱與音響喇叭之現場照片影本三張附卷可資佐證，
    足認被告此部分之自白與事實相符，堪予採信。另就被告如何於前開時、地，又
    在其友人關漢偉之住處，見關漢偉之父關立仁所使用車牌號碼為Ｘ７－６４５０
    號之汽車（登記在關立仁之配偶宋彩雲之名下）鑰匙放在桌上，被告即意圖為自
    己不法之所有，而下手竊取上開汽車鑰匙三支，並於得手後持至上址對面停車場
    ，據以竊取上開車牌號碼為Ｘ７－６４５０號之自用小客車得逞，並於得手後供
    己駕駛使用，嗣至同月十二日晚上九時五十分許，始為警在台中縣豐原市○○路
    二號太平洋百貨地下三樓停車場查獲等事實，亦據被告於警訊及偵查中均坦白承
    認，核與被害人關立仁所指述之情節相符，並有被害人關立仁具領上開鑰匙（三
    支）與自用小客車之贓物認領保管單一紙在卷可稽，及有台中縣警察局車輛失竊
    、尋獲證明單一紙在卷足佐，足認被告此部分之自白亦與事實相符，堪以採信。
    事證明確，被告上開竊盜犯行均堪認定。
二、按竊盜罪既遂與未遂之區別，應以所竊之物已否移入自己權力支配之下為標準；
    若已將他人財物移歸自己所持，即應成立竊盜既遂罪；至其後將已竊得之物遺棄
    逃逸，仍無妨於該罪之成立（最高法院十七年上字第五０九號判例意旨參照）。
    查被告等人已將所竊得之物品搬移暫置客廳，實已移入於自己實力支配之下無誤
    ，渠等竊盜行為即已完成，尚難以贓物未搬離倉庫現場，而謂為竊盜未遂（最高
    法院四十九年度台上九三九號判例意旨參照）。另按刑法分則或刑法特別法中規
    定之結夥二人或三人以上之犯罪，應以在場共同實施或在場參與分擔實施犯罪之
    人為限，不包括同謀共同正犯在內，最高法院七十六年度台上字第七二一Ｏ號固
    著有判例可參。就何謂在場共同實施或參與犯罪，司法院院解字第二Ｏ三Ｏ號解
    釋即認事前同謀，事後分贓，並於實施犯罪之際，擔任把風工作，顯係以自己犯
    罪之意思而參與犯罪，即應認為共同正犯。是核被告上開所為，就其與劉龍賢、
    及另一名已滿十八歲之不詳姓名男子共同竊取被害人乙○○所有上開財物部分，
    係犯刑法第三百二十一條第一項第二款、第四款之結夥三人以上踰越牆垣竊盜罪
    ；另就被告下手竊取被害人關立仁所有上開汽車鑰匙與自用小客車部分，則犯刑
    法第三百二十條第一項之普通竊盜罪。被告上開竊盜犯行，其犯罪時間緊接，犯
    罪基本構成要件相同，顯係基於概括之犯意反覆而為，應依刑法第五十六條連續
    犯之規定，從一重論以刑法第三百二十一條第一項第二款、第四款之結夥三人以
    上踰越牆垣竊盜，並加重其刑。因被告上開所犯，有連續犯之裁判上一罪關係，
    故未經起訴部分亦為起訴效力所及，本院亦應併予審判。又就上開結夥三人以上
    踰越牆垣竊盜犯罪事實之實施，被告與劉龍賢及另一名已滿十八歲之不詳姓名男
    子三人間，彼此具有犯意之聯絡及行為之分擔，為共同正犯。
三、原審判決就被告結夥三人以上踰越牆垣竊盜部分，予以論罪科刑，固非無見，惟
    原審判決未及就被告另犯之普通竊盜罪併予審判，尚有未合。是公訴人上訴為此
    指謫，其上訴為有理由，自應由本院將原審判決撤銷，予以改判。爰審酌被告之
    素行、犯罪之動機、手段、犯罪所生危害、及犯後坦承犯行態度尚屬良好等一切
    犯罪情狀，量處有期徒刑八月。
四、本案被告經本院合法傳喚，無正當理由而未於本院審判期日到庭，爰不待其陳述
    ，逕行判決。
五、據上論斷，應依刑事訴訟法第三百六十九條第一項前段、第三百六十四條、第二
    百九十九條第一項前段、第三百七十一條、刑法第第二十八條、第五十六條、第
    三百二十一條第一項第二款、第四款，判決如主文。
本案經檢察官甲○○到庭執行職務。
中      華      民      國      九十二  年      五      月      二十一  日
                                臺灣高等法院臺中分院刑事第三庭
                                      審判長法  官  陳  朱  貴
                                            法  官  胡  忠  文
                                            法  官  廖  柏  基
右正本證明與原本無異。
不得上訴。
                                            書記官  詹  錫  朋
中      華      民      國      九十二  年      五      月      二十二  日
附錄論罪科刑法條：
刑法第三百二十一條第一項：
犯竊盜罪而有左列情形之一者，處六月以上五年以下有期徒刑：
一  於夜間侵入住宅或有人居住之建築物、船艦，或隱匿其內而犯之者。
二  毀越門扇、牆垣或其他安全設備而犯之者。
三  攜帶兇器而犯之者。
四  結夥三人以上而犯之者。
五  乘火災、水災或其他災害之際而犯之者。
六  在車站或埠頭而犯之者。
                                                                      Ａ


司法院資訊處製作；財團法人民間司法改革基金會備份。
